臺灣新竹地方法院民事裁定  
110年度簡聲抗字第5號
抗  告  人  張玉    


相  對  人  楊淑真  


上列當事人間請求確定訴訟費用額事件，抗告人對於中華民國11
0年8月23日本院新竹簡易庭110年度簡事聲字第2號裁定提起抗告
，本院裁定如下：
    主  文
抗告駁回。
抗告程序費用新臺幣壹仟元由抗告人負擔。
    理  由
一、按訴訟費用，由敗訴之當事人負擔，民事訴訟法第78條定有
    明文。次按法院未於訴訟費用之裁判確定其費用額者，第一
    審受訴法院於該裁判有執行力後，應依聲請並得依職權以裁
    定確定之；依此裁定所確定之訴訟費用額，應於裁定送達之
    翌日起，加給按法定利率計算之利息。民事訴訟法第91條第
    1項、第3項分別定有明文。再按訴訟費用，除裁判費外，尚
    包括民事訴訟法第77條之23至第77條之25所定，裁判外其他
    訴訟進行必要費用在內。是法院囑請鑑定之鑑定費用及其他
    因進行訴訟之必要費用，均屬訴訟費用之一部（最高法院10
    0年度台抗字第832號、101年度台抗字第324號裁定意旨參照
    ）。又確定訴訟費用額之程序，僅在審究有求償權之一造當
    事人所開列之費用項目，及其提出支付費用之計算書等證據
    ，是否屬於訴訟費用之範圍，以確定應負擔訴訟費用之他造
    當事人所應賠償其訴訟費用之數額。至訴訟費用究應由何人
    負擔？按何比例負擔？悉依命負擔訴訟費用之確定裁判主文
    定之，不容於確定訴訟費用額之程序中，更為不同之酌定（
    最高法院98年度台抗字第705號裁定意旨參照）。　　
二、本件抗告意旨略以：抗告人係因相對人始終不承認其2樓地
    板漏水，對抗告人之請求置之不理，抗告人不得已始提起本
    件訴訟，嗣經一審承審法官裁示將本件漏水問題送請新竹市
    建築師公會鑑定，並由抗告人先行代墊繳納鑑定費用新臺幣
    （下同）3萬元，其後一審判決雖認相對人應賠償抗告人房
    屋修繕費用3萬元，但卻未判決相對人應歸還抗告人代墊之
    鑑定費用3萬元，以致抗告人不但未得分文賠償，反須倒貼
    裁判費6,050元，實非合理。故本件一、二審之訴訟費用及
    相關利息，均應由相對人負擔，為此提起抗告等語。　
三、經查，本件請求確認訴訟費用額之判決即本院新竹簡易庭10
    8年竹簡字第412號民事判決，係判決相對人應給付抗告人3
    萬元及自民國108年3月27日起至清償日止按週年利率百分之
    5計算之利息、訴訟費用由相對人負擔百分之14；抗告人雖
    提起上訴，然復於第二審判決前撤回其上訴而告確定；嗣抗
    告人向本院聲請確定訴訟費用額，經原法院司法事務官依職
    權調閱上開卷宗審查後，認抗告人於第一審已預納裁判費2,
    320元及鑑定費用3萬元，並依上開確定判決主文第3項所諭
    知之訴訟費用負擔比例，確定相對人應負擔之訴訟費用額為
    4,525元【即（2,320元＋30,000元）×14/100＝4,525元】，並
    加給自原裁定送達翌日起至清償日止，按法定利率即週年利
    率5%計算之利息等情，業經本院依職權調取前開卷宗核閱無
    訛，且經本院核算結果，並無違誤。抗告意旨主張漏水鑑定
    費用3萬元應全部由相對人負擔，並據此指摘原裁定違誤，
    求予廢棄，為無理由，應予駁回。至抗告人其餘抗告意旨，
    係執陳詞爭執原確定判決所為之認定有何不當，與訴訟費用
    之計算無關，尚非本程序所應審究。
四、綜上所述，相對人應負擔之訴訟費用額確定為4,525元，且
    依民事訴訟法第91條第3項規定，應於裁定送達之翌日起加
    給按法定利率計算之利息。從而，原裁定駁回抗告人之異議
    ，於法核無違誤。抗告意旨指摘原裁定不當，聲明廢棄，為
    無理由，應予駁回，爰裁定如主文。
五、據上論結，本件抗告為無理由，依民事訴訟法第495條之1第
    1項、第449條第1項、第95條、第78條，裁定如主文。
中　　華　　民　　國　　110 　年　　11　　月　　22　　日
                  民事第二庭  審判長  法  官  林南薰
　　　　　　　　　　　　　　　　　　　法  官  林麗玉
　　　　　　　　　　　　　　　　　　　法  官  張詠晶
以上正本係照原本作成。
如不服本裁定，僅得於收受本裁定正本送達後10日內，以適用法
規顯有錯誤為理由，向本院提起再抗告（須附繕本及繳納再抗告
裁判費新台幣1,000元），經本院許可後始可再抗告。
中　　華　　民　　國　　110 　年　　11　　月　　23　　日
                                      書記官   蔡美如